---
title: "R Notebook"
output: html_notebook
---
Jorge David Top Raxon
1777389280101
Maestria en Ingenieria para la Industria con Especializacion en Ciencias de la Computacion 
Fundamentos de Programacion y Scripting

PROYECTO DE TRIMESTRE


Descripción
La sepsis ocasiona en el mundo más de mil muertes cada día, muchos de estos pacientes
adquieren la infección estando hospitalizados y constituye la complicación intrahospitalaria más
frecuente. La infección de pacientes por las manos contaminadas del personal de salud es una de
las formas de diseminación de los agentes infecciosos. La higiene de las manos es el factor
individual más importante para el control de las infecciones, es difícil entender que un hecho tan
rutinario en la práctica de la medicina, como lavarse las manos previo a examinar a un paciente,
haya causado tanta controversia en la época de 1800.
A principios de la década de 1840 se descubrió una enfermedad mortal que afectaba a las
mujeres que acababan de dar a luz, cerca del 10% de las mujeres morían a causa de esta
enfermedad y el origen provenía de las manos contaminadas del personal médico que atendía
los partos.
En este proyecto, vamos a analizar los datos que demuestran la importancia del lavado de
manos, identificando anomalías en los procedimientos médicos


1. Conociendo los datos
1.1. Cargue el paquete tidyverse.
1.2. Lea el archivo deaths_handwashing.csv usando read_csv y asígnelo a la variable yearly.
1.3. Imprima la variable yearly.

```{r}
library (tidyverse)
yearly <- read.csv("deaths_handwashing.csv", header = TRUE, sep = ",", quote = "\"", dec = ".", fill = TRUE, comment.char = "", encoding = "unknown")
yearly

```
2. El alarmante número de muertes

La tabla anterior muestra el número de mujeres que dieron a luz durante los años 1841 a
1846 en una ciudad al noreste de Austria, en dos clínicas en particular. Notará que dar a luz
era muy peligroso; un número alarmante de mujeres murió como resultado del parto. Vemos
esto con mayor claridad si observamos la proporción de muertes con respecto al número de
mujeres que dieron a luz.

2.1. Use mutate para agregar la columna proportion_deaths a yearly, esta nueva columna se
calculará como la proporción de muertes por número de nacimientos.

2.2. Imprima yearly
```{r}
yearly <- yearly %>%
  mutate(proportion_deaths = deaths/births)

yearly

```
3. Muerte en las clínicas
Si ahora graficamos la proporción de muertes tanto en la clínica 1 como en la clínica 2,
veremos un patrón curioso.
3.1. Utilice ggplot para hacer una gráfica lineal de proportion_deaths por año (columna
year) con una línea por clínica.
3.2. Las líneas deben tener colores distintos.


```{r}
library (ggplot2)
by_clinic <- yearly%>%
  group_by(clinic)


by_clinic

  
ggplot(by_clinic, aes (x=year, y = proportion_deaths, color = clinic))+
  geom_line()

```

4. Comienza el lavado de manos
¿Por qué la proporción de muertes es mucho más alta en la Clínica 1? La única diferencia en
ambas clínicas era que muchos estudiantes de medicina trabajaban en la Clínica 1, mientras
que en la Clínica 2 no habían tantos. Otro dato interesante es que los médicos que atendían
partos solo se encargaban de esa función, mientras que los estudiantes también pasaban
tiempo en las salas de autopsias examinando cadáveres.
Se empezó a sospechar que algo en los cadáveres, propagado de las manos de los estudiantes
de medicina, causaba la enfermedad. Entonces, en un intento desesperado por detener las
altas tasas de mortalidad, se decretó: ¡Lávese las manos en todo momento!

4.1. Cargue los datos mensuales de la Clínica 1 para ver si el lavado de manos tuvo algún
efecto, para esto lea el archivo deaths_clinic_1.csv y asígnelo a la variable monthly.


```{r}
montly <- read.csv ("deaths_clinic_1.csv")
montly
```


4.2. Agregue la columna proportion_deaths a monthly, esta nueva columna se calculará
como la proporción de muertes por número de nacimientos.
```{r}

montly <- montly %>%
  mutate(proportion_deaths = deaths/births)

montly
```

4.3. Imprima las primeras filas de monthly usando la función head().


```{r}
head(montly)

```

5. El efecto del lavado de manos
Con los datos cargados, ahora podemos ver la proporción de muertes a lo largo del tiempo.

5.1. Haga una gráfica lineal de proportion_deaths por fecha para el data frame monthly
usando ggplot.

```{r}
ggplot(montly, aes (x = date, y = proportion_deaths))+
  geom_point()

```



dfsaf